臺灣臺中地方法院刑事判決
111年度簡上字第94號
上  訴  人  臺灣臺中地方檢察署檢察官
被      告  林政宏


上列上訴人因被告傷害案件，不服本院豐原簡易庭中華民國111 
年1月25日110 年度豐簡字第530 號第一審刑事簡易判決（聲請
簡易判決處刑案號：臺灣臺中地方檢察署110 年度偵字第21157
號），提起上訴，本院管轄第二審之合議庭判決如下：
    主  文
原判決撤銷。
乙○○共同犯傷害罪，處拘役伍拾日，如易科罰金，以新臺幣壹仟
元折算壹日。
    犯罪事實
一、乙○○於民國110年4月11日21時30分許，與真實姓名、年籍不
    詳綽號「阿倫」之男子(無證據證明為未滿18歲之人)在臺中
    市○○區○○○道0段000○00號「冠美之星」小吃部用餐唱歌時，
    因細故與同在該店內用餐之甲○○起爭執。詎乙○○與綽號「阿
    倫」之男子，竟共同基於傷害之犯意聯絡，徒手毆打並持酒
    瓶（未扣案）追打甲○○，甲○○因而受有頭皮、左側耳、左側
    手部開放性傷口、頭皮鈍傷、左側較小腳趾穿刺傷伴有趾甲
    損傷、兩側手部擦傷、左側肩膀挫傷、兩側膝部擦傷之傷害
    。
二、案經甲○○訴由臺中市政府警察局豐原分局報告臺灣臺中地
    方檢察署檢察官偵查後聲請以簡易判決處刑。
    理    由
一、證據能力之說明
  ㈠刑事訴訟法第159條之5規定：「被告以外之人於審判外之陳
    述，雖不符前四條之規定，而經當事人於審判程序同意作為
    證據，法院審酌該言詞陳述或書面陳述作成時之情況，認為
    適當者，亦得為證據。」、「當事人、代理人或辯護人於法
    院調查證據時，知有第159條第1項不得為證據之情形，而未
    於言詞辯論終結前聲明異議者，視為有前項之同意。」其立
    法意旨在於傳聞證據未經當事人之反對詰問予以核實，原則
    上先予排除，惟若當事人已放棄詰問或未聲明異議，基於證
    據資料愈豐富，愈有助於真實發現之理念，且強化言詞辯論
    原則，法院自可承認該傳聞證據例外擁有證據能力。經查，
    以下本案所引用被告以外之人於審判外之言詞或書面陳述之
    證據能力，檢察官、被告乙○○於本院審理時皆稱沒有意見（
    見本院簡上卷第95-96頁），復未於言詞辯論終結前爭執或
    聲明異議，本院審酌前開證據作成或取得狀況，均無非法或
    不當取證之情事，亦無顯不可信之情況，且與待證事實具有
    關連性，依刑事訴訟法第159條之5第2項規定，自具有證據
    能力。
  ㈡刑事訴訟法第159條至第159條之5有關傳聞法則之規定，乃對
    於被告以外之人於審判外之言詞或書面陳述所為之規範；至
    非供述證據之書證及物證，其中書證部分若以該書面證據本
    身物體之存在或不存在作為證據者，係屬物證，性質上並非
    供述證據，應無傳聞法則規定之適用，如該非供述證據非出
    於違法取得，即不能謂其無證據能力。經查，本判決下列所
    引用之非供述證據，與本案待證事實具有關聯性，亦查無違
    法取得之情形，且檢察官、被告亦未爭執其證據能力，自得
    作為本案之證據。
二、前揭犯罪事實，業據被告乙○○於偵查、本院二審準備程序及
    審理時均坦承不諱，核與告訴人甲○○於警詢、偵查中指述之
    主要情節一致（見偵卷第43-49、85-87頁），並有臺中市政
    府警察局豐原分局合作派出所受（處）理案件證明單、警員
    職務報告書、指認犯罪嫌疑人紀錄表、犯罪嫌疑人指認表、
    犯罪嫌疑人真實年籍對照表、現場及路口監視器畫面擷取照
    片、衛生福利豐原醫院診斷證明書（見偵卷第31、33、51-6
    9頁）等在卷可稽，足認被告上開自白與事實相符，堪以採
    信。本案事證已臻明確，被告前開犯行堪認定，應予依法論
    罪科刑。
三、核被告所為，係犯刑法第277條第1項之傷害罪。被告先後徒
    手毆打及持酒瓶追打告訴人之數個舉動，係基於單一之傷害
    犯意，於時間、空間緊密相連之環境下所為之接續行為，合
    為包括之一行為評價較合理，為接續犯。被告與「阿倫」就
    上開傷害犯行，有犯意聯絡及行為分擔，為共同正犯。
四、撤銷原審判決及科刑之理由：
  ㈠原審判決以被告犯罪事證明確，予以論罪科刑，固非無見。
    惟按科刑判決旨在實現刑罰權之分配正義，故法院對有罪被
    告之科刑判決，應符合罪刑相當之原則，使輕重得宜，罰當
    其罪，以契合社會之法律感情，此所以刑法第57條明定科刑
    時應審酌一切情狀，尤應注意該條所列10款事項以為科刑輕
    重之標準。查被告於警詢時供稱略以：當時我與朋友在小吃
    部唱歌，突然有一個中年人跑來問我，說他是這邊的老大，
    問我混哪裡的，之後我不想理他，但是他卻一直挑釁我，我
    也有挑釁對方，才導致口角發生…我與對方並不認識，只是
    因為今天的口角我們才會打起來等語（見偵卷第37-39頁）
    ，被告與告訴人於案發前並不認識，僅係偶然機會同在上開
    小吃店用餐唱歌，雙方因細故發生爭執，被告即出手傷害告
    訴人，是被告之犯罪動機顯然可議；且被告係先後以徒手毆
    打及持酒瓶追打之方式傷害告訴人，被告並從上開小吃店一
    路追打告訴人至附近路口，且因此造成告訴人受有頭皮、左
    側耳、左側手部開放性傷口、頭皮鈍傷、左側較小腳趾穿刺
    傷伴有趾甲損傷、兩側手部擦傷、左側肩膀挫傷、兩側膝部
    擦傷等傷勢，是本件被告主觀惡性、犯罪手段及對告訴人所
    生之危害程度均非輕微。另被告於本件原審審理期間，於11
    0年10月26日調解時並未到庭（告訴人到庭），此有本院豐
    原簡易庭刑事案件報告單可參（見本院簡字卷第27頁），是
    被告並無積極、善意與告訴人和解以彌補損害之具體行為。
    又告訴人於請求檢察官上訴之書狀亦表示：被告所為造成告
    訴人身心無比傷害等語（見本院簡上卷第11頁）。原審於量
    刑時，未詳予審酌上情，對被告判處拘役20日，不免過輕，
    是檢察官上訴以原審量刑過輕，指摘原判決不當，為有理由
    ，應由本院予以撤銷改判。
  ㈡爰審酌被告前有傷害、公共危險之前科紀錄，有臺灣高等法
    院被告前案紀錄表可參，素行不佳，被告僅因與告訴人之口
    角糾紛，不思理性解決糾紛，竟以前開方式傷害告訴人，導
    致告訴人受傷，亦造成告訴人之心理創傷，所為殊值非難。
    兼考量被告犯後坦承犯行之態度，態度尚可，然迄未與告訴
    人和解，及被告自陳高中肄業，從事臨時工工作，月薪新臺
    幣25000元，已婚，需扶養3名未成年子女之智識程度及生活
    經濟狀況（見本院簡上卷第99頁）等一切情狀，量處如主文
    第2 項所示之刑，並諭知易科罰金之折算標準。
五、沒收部分：本件案發時，被告持以追打告訴人之酒瓶，雖為
    其為本案傷害犯行所用之物，然被告否認上開酒瓶為其所有
    等語（見本院簡上卷第64頁），本院審酌該酒瓶並未扣案，
    且為日常生活中所常見，倘予沒收或追徵，對沒收制度欲達
    成或附隨之社會防衛並無何助益，欠缺刑法上重要性，爰依
    刑法第38條之2第2項，不予宣告沒收或追徵。
據上論斷，依刑事訴訟法第455條之1第1項、第3項、第369條第1
項前段、第364條、第299條第1 項前段（依判決精簡原則，僅引
述程序法條），判決如主文。
本案經檢察官吳錦龍聲請簡易判決處刑、提起上訴，檢察官丙○○
到庭執行職務。 
中　　華　　民　　國　　111 　年　　6 　　月　　28　　日
                  刑事第十六庭  審判長法  官江彥儀  
                                      法  官呂超群
                                      法  官陳怡君
以上正本證明與原本無異。
不得上訴。
                                      書記官蔡明純　　　
中　　華　　民　　國　　111 　年　　6 　　月　　28　　日
◎附錄本案論罪科刑法條
中華民國刑法第277條
傷害人之身體或健康者，處5年以下有期徒刑、拘役或50萬元以
下罰金。
犯前項之罪，因而致人於死者，處無期徒刑或7年以上有期徒刑
；致重傷者，處3年以上10年以下有期徒刑。

◎附件